【裁判字號】    98,裁,29
【裁判日期】    980115
【裁判案由】    營利事業所得稅
【裁判全文】
最  高  行  政  法  院  裁  定
                                        98年度裁字第29號
上  訴  人  頂立工業股份有限公司
代  表  人  甲○○○
被 上訴 人  財政部臺灣省北區國稅局
代  表  人  陳文宗
上列當事人間營利事業所得稅事件，上訴人對於中華民國97年9
月16日臺北高等行政法院97年度訴字第959號判決，提起上訴，
本院裁定如下：
    主  文
上訴駁回。
上訴審訴訟費用由上訴人負擔。
    理  由
一、按對於高等行政法院判決之上訴，非以其違背法令為理由，
    不得為之，行政訴訟法第242條定有明文。依同法第243條第
    1項規定，判決不適用法規或適用不當者，為違背法令；而
    判決有同條第2項所列各款情形之一者，為當然違背法令。
    是當事人對於高等行政法院判決上訴，如依行政訴訟法第24
    3條第1項規定，以高等行政法院判決有不適用法規或適用不
    當為理由時，其上訴狀或理由書應有具體之指摘，並揭示該
    法規之條項或其內容；若係成文法以外之法則，應揭示該法
    則之旨趣；倘為司法院解釋或本院之判例，則應揭示該判解
    之字號或其內容。如以行政訴訟法第243條第2項所列各款情
    形為理由時，其上訴狀或理由書，應揭示合於該條項各款之
    事實。上訴狀或理由書如未依此項方法表明，或其所表明者
    與上開法條規定不合時，即難認為已對高等行政法院判決之
    違背法令有具體之指摘，其上訴自難認為合法。
二、本件上訴人對於高等行政法院判決上訴，係略以：所得稅法
    第6條之9第2項關於未分配盈餘加計項目僅作列舉規定，並
    未做概括規定，如許稅捐稽徵機關增加未分配盈餘加計項目
    前5「其他」之裁量權，顯然違反租稅法定主義。被上訴人
    片面認定上訴人未分配盈餘漏報，並未給予上訴人陳述機會
    或補正情形，且縱算有該筆漏報未分配盈餘，亦應由上訴人
    將其作為保留盈餘或分配盈餘決議再據以核課10%營利事業
    所得稅及罰鍰，然原判決卻認定該漏報之盈餘，全額納入未
    分配餘額，加以課稅進而裁處漏稅罰，有違行政程序法及公
    司法規定，原判決就此不論，有判決理由不備及適用法令之
    違誤。再言，被上訴人自行以誠實申報作為所得稅法第66條
    之9解釋之前提，然依該條文明定極為清楚，被上訴人顯有
    適用及解釋法律不當之違法。本件因未分配盈餘加徵營利事
    業所得稅已違反法律，其罰鍰亦失附麗等語，為其理由。
三、本件上訴人對於高等行政法院判決上訴，雖以該判決有判決
    不備理由及判決適用法規不當之違背法令為由，惟核其上訴
    理由狀所載內容，無非重述其在原審業經主張而為原判決不
    採之陳詞，就原審取捨證據、認定事實之職權行使，指摘其
    為不當，並就原審已論斷者，泛言未論斷，而非具體說明其
    有何不適用法規或適用法規不當之情形，並揭示該法規之條
    項或其內容，及合於行政訴訟法第243條第2項所列各款之事
    實，難認對該判決之如何違背法令已有具體之指摘。況縱原
    判決雖有未於判決中加以論斷者，惟尚不影響於判決之結果
    ，與所謂判決不備理由之違法情形亦不相當。是依首揭說明
    ，應認其上訴為不合法。
四、據上論結，本件上訴為不合法。依行政訴訟法第249條第1項
    前段、第104條、民事訴訟法第95條、第78條，裁定如主文
    。
中    華    民    國    98    年    1     月    15    日
                    最高行政法院第三庭
                        審判長法官  高  啟  燦
                              法官  黃  淑  玲
                              法官  劉  介  中
                              法官  黃  合  文
                              法官  吳  慧  娟
以  上  正  本  證  明  與  原  本  無  異
中    華    民    國    98    年    1     月    16    日
                              書記官  邱  彰  德


司法院資訊處製作；財團法人民間司法改革基金會備份。
